---
title: "ToS_R"
output: html_notebook
---

En esta parte se cargan las librerias (No modifique nada. Solo corra el código)

```{r}
library(stringr)
library(stringdist)
library(bibliometrix)
library(igraph)
library(bibliometrix)
library(tidyverse)
library(roadoi) # titles
library(fulltext) # Abstract
library(tm)
library(SnowballC)
library(wordcloud)
library(cluster)
library(tidyverse)
```

En esta parte se cargan los datos, se procesan y visualizan 
OJO. Aqui si modifique el nombre de su archivo txt donde dice: "su_archivo.txt"

```{r}
source("ToS_old_algorithm_DS.R")
  arbol <- tos_wos(c("su_archivo.txt"))
```

Para visualizar y guardar el archivo del árbol. 
OJO. Modifique donde dice su_arbol y ponga un nombre a su arbol

```{r}
View(arbol$tos)
write.csv(arbol$tos, file = "su_arbol.csv", row.names = F)
```

Para guardar el archivo de la red
OJO. Modifique donde dice su_red y ponga un nombre a su red
```{r}
write.graph(arbol$graph, file = "su_red.graphml", format = "graphml")
```

Finalmente, si esta herramienta le fue de utilidad le agradecemos citar los siguientes artículos.
Con esto promueve la investigación y dice mucho de su etica como investigador:

Zuluaga Martha, Robledo Sebastian, Osorio-Zuluaga German A, Yathe Laura, Gonzalez Diana, Taborda Gonzalo. Metabolomics and pesticides: systematic literature review using graph theory for analysis of references. Nova  [Internet]. 2016  June;  14( 25 ): 121-138. Available from: http://www.scielo.org.co/scielo.php?script=sci_arttext&pid=S1794-24702016000100010&lng=en.

Landinez, D., Robledo, S., & Montoya, D. (2019). Executive function performance in patients with obesity: A systematic review. Psychologia, 13(2), 121–134. 

Buitrago, S., Duque, P. L., & Robledo, S. (2020). Branding Corporativo: una revisión bibliográfica. ECONÓMICAS CUC, 41(1).

# Perspectives from Gephi

Cargando los datos

```{r}
df_clusters_1 <- 
  read_csv("data/Cluster 1_Ramirez.csv") %>% 
  select(v_name) %>% 
  rename(ID_WOS = "v_name" ) 

df_clusters_2 <- 
  read_csv("data/Cluster_2_Toro.csv") %>% 
  select(v_name) %>% 
  rename(ID_WOS = "v_name" ) 

df_clusters_3 <- 
  read_csv("data/Cluster_3_Toro.csv") %>% 
  select(v_name)%>% 
  rename(ID_WOS = "v_name")
```

Registra el correo

```{r}
email <- "myemail@myu.com"
```

### Cluster 1

```{r}
raw_data_1 <- 
  df_clusters_1 %>%
  rename(id = "ID_WOS") %>%
  mutate(id = str_to_lower(id)) %>%
  dplyr::filter(grepl(".*doi", id)) 

raw_data_1$doi <- sub(".*doi", "", raw_data_1$id)


raw_data_1 <- 
  raw_data_1 %>%
  mutate(doi = str_trim(doi))

df <- data.frame(titulo = as.character(),
                 stringsAsFactors = FALSE)
for (i in raw_data_1$doi) {
  row = try(oadoi_fetch(dois = i,
                        email = email),
            TRUE)
  if(isTRUE(class(row)=="try-error")) {next} else {
    df_new = data.frame(titulo = row$title, 
                        stringsAsFactors = FALSE)
  }
  
  df = rbind(df_new, df)
} 
jeopCorpus <- Corpus(VectorSource(df$titulo %>% na.omit()))

paperCorp <- jeopCorpus
paperCorp <- tm_map(paperCorp, removePunctuation)
paperCorp <- tm_map(paperCorp, removeNumbers)
# added tolower
paperCorp <- tm_map(paperCorp, content_transformer(tolower))
paperCorp <- tm_map(paperCorp, removeWords, stopwords("english"))
# moved stripWhitespace

paperCorp <- tm_map(paperCorp, stripWhitespace)
paperCorp <- tm_map(paperCorp, stemDocument)

paperCorp_1 <- tm_map(paperCorp, removeWords, c("viral", 
                                                "market"))

nube1 <- wordcloud(paperCorp_1, min.freq = 1,
                   max.words=50, random.order=FALSE, rot.per=0.35, 
                   colors=brewer.pal(8, "Dark2"))
```

## Cluster 2

```{r}
raw_data_2 <- 
  df_clusters_2 %>%
  rename(id = "ID_WOS") %>%
  mutate(id = str_to_lower(id))

raw_data_1_2 <- 
  raw_data_2 %>%
  dplyr::filter(grepl(".*doi", id))

raw_data_1_2$doi <- sub(".*doi", "", raw_data_1_2$id)


raw_data_1_2 <- 
  raw_data_1_2 %>%
  mutate(doi = str_trim(doi))

df_2 <- data.frame(titulo = as.character(),
                   stringsAsFactors = FALSE)
for (i in raw_data_1_2$doi) {
  row = try(oadoi_fetch(dois = i,
                        email = email),
            TRUE)
  if(isTRUE(class(row)=="try-error")) {next} else {
    df_new = data.frame(titulo = row$title, 
                        stringsAsFactors = FALSE)
  }
  
  df_2 = rbind(df_new, df_2)
}
jeopCorpus_2 <- Corpus(VectorSource(df_2$titulo %>% na.omit()))

paperCorp_2 <- jeopCorpus_2
paperCorp_2 <- tm_map(paperCorp_2, removePunctuation)
paperCorp_2 <- tm_map(paperCorp_2, removeNumbers)
# added tolower
paperCorp_2 <- tm_map(paperCorp_2, content_transformer(tolower))
paperCorp_2 <- tm_map(paperCorp_2, removeWords, stopwords("english"))
# moved stripWhitespace

paperCorp_2 <- tm_map(paperCorp_2, stripWhitespace)
paperCorp_2 <- tm_map(paperCorp_2, stemDocument)

paperCorp_2 <- tm_map(paperCorp_2, removeWords, c("viral",
                                                  "market"))

nube2 <- wordcloud(paperCorp_2, min.freq = 1,
                   max.words=50, random.order=FALSE, rot.per=0.35, 
                   colors=brewer.pal(8, "Dark2"))
```

## Cluster 2

```{r}
raw_data_3 <- 
  df_clusters_3 %>%
  rename(id = "ID_WOS") %>%
  mutate(id = str_to_lower(id))

raw_data_1_3 <- 
  raw_data_3 %>%
  dplyr::filter(grepl(".*doi", id))

raw_data_1_3$doi <- sub(".*doi", "", raw_data_1_3$id)


raw_data_1_3 <- 
  raw_data_1_3 %>%
  mutate(doi = str_trim(doi))

df_3 <- data.frame(titulo = as.character(),
                   stringsAsFactors = FALSE)
for (i in raw_data_1_3$doi) {
  row = try(oadoi_fetch(dois = i,
                        email = email),
            TRUE)
  if(isTRUE(class(row)=="try-error")) {next} else {
    df_new = data.frame(titulo = row$title, 
                        stringsAsFactors = FALSE)
  }
  
  df_3 = rbind(df_new, df_3)
}

jeopCorpus_3 <- Corpus(VectorSource(df_3$titulo %>% na.omit()))

paperCorp_3 <- jeopCorpus_3
paperCorp_3 <- tm_map(paperCorp_3, removePunctuation)
paperCorp_3 <- tm_map(paperCorp_3, removeNumbers)
# added tolower
paperCorp_3 <- tm_map(paperCorp_3, content_transformer(tolower))
paperCorp_3 <- tm_map(paperCorp_3, removeWords, stopwords("english"))
# moved stripWhitespace

paperCorp_3 <- tm_map(paperCorp_3, stripWhitespace)
paperCorp_3 <- tm_map(paperCorp_3, stemDocument)

paperCorp_3 <- tm_map(paperCorp_3, removeWords, c("viral",
                                                  "market"))

nube3 <- wordcloud(paperCorp_3, min.freq = 1,
                   max.words=50, random.order=FALSE, rot.per=0.35, 
                   colors=brewer.pal(8, "Dark2"))
```

