---
title: "ToS_R"
output: html_notebook
---

En esta parte se cargan las librerias (No modifique nada. Solo corra el código)

```{r}
  library(stringr)
  library(stringdist)
  library(bibliometrix)
  library(igraph)
```


En esta parte se cargan los datos, se procesan y visualizan 
OJO. Aqui si modifique el nombre de su archivo txt donde dice: "su_archivo.txt"

```{r}
source("ToS_old_algorithm_DS.R")
arbol <- tos_wos("data/Effectuation_419_2019.txt")

```

Para visualizar y guardar el archivo del árbol. 
OJO. Modifique donde dice su_arbol y ponga un nombre a su arbol
```{r}
View(arbol$tos)
write.csv(arbol$tos, file = "data/ToS_Effectuation_419_2019.csv")
```


Para guardar el archivo de la red
OJO. Modifique donde dice su_red y ponga un nombre a su red
```{r}
write.graph(arbol$graph, file = "data/Red_Effectuation_419_2019.graphml", format = "graphml")
```

Finalmente, si esta herramienta le fue de utilidad le agradecemos citar los siguientes artículos.
Con esto promueve la investigación y dice mucho de su etica como investigador:

Zuluaga Martha, Robledo Sebastian, Osorio-Zuluaga German A, Yathe Laura, Gonzalez Diana, Taborda Gonzalo. Metabolomics and pesticides: systematic literature review using graph theory for analysis of references. Nova  [Internet]. 2016  June;  14( 25 ): 121-138. Available from: http://www.scielo.org.co/scielo.php?script=sci_arttext&pid=S1794-24702016000100010&lng=en.

Landinez, D., Robledo, S., & Montoya, D. (2019). Executive function performance in patients with obesity: A systematic review. Psychologia, 13(2), 121–134. 
